臺灣新北地方法院民事判決
111年度婚字第190號
原      告  甲○○  

被      告  乙○○    




上列當事人間請求離婚等事件，本院於民國111年5月18日言詞辯
論終結，判決如下：
    主      文
准原告與被告離婚。
訴訟費用新臺幣參仟元由被告負擔。
    事實及理由
壹、程序部分：
    原告於判決確定前，得撤回訴之全部或一部。但被告已為本
    案之言詞辯論者，應得其同意，民事訴訟法262條第1項定有
    明文，且為家事事件法第51條所準用。
　　原告之起訴聲明為：「一、原告與被告離婚。二、對於兩造
    所生子女曹維剛之權利義務之行使與負擔由原告任之。三、
    訴訟費用由被告負擔。」。但因兩造之子女曹維剛已成年，
    原告於民國111年5月18日辯論庭時以言詞表示撤回第二項的
    子女監護權聲明，爰准撤回。
貳、實體部分：
一、原告主張：兩造於77年2月7日結婚，被告婚後長期不務正業
    、遊手好閒、愛喝酒、賭博、玩女人，沒錢就向原告索取金
    錢，原告為了支付生活龐大開銷，不得已至特種行業賺錢，
    始能勉強支付家計及小孩費用。被告又陸續積欠龐大的賭債
    ，致原告多次向娘家週轉代為清償。被告亦經常在言語上對
    原告冷嘲熱諷，及打駡子女，使原告身心俱疲。
　　被告於80年7月1日無故離家，自此音訊全無，期間兩造均無
    聯繫。詎於111年3月11日原告收到社會局來函通知必需繳交
    被告受安置費用，始知被告由其親屬送至護理之家，並要求
    原告支付護理之家的費用。因被告無故離家迄今已逾30年之
    久，被告未盡夫妻義務、更無聯繫往來，兩造已無感情，雙
    方僅存夫妻之名而無夫妻之實，婚姻發生重大破綻，有難以
    維持之重大事由，為此依民法第1052條第2項規定請求本院
    判決離婚等語。並聲明：如主文所示。
二、被告答辯略以：同意與原告離婚等語。
三、查，原告主張之前揭事實，業據原告到庭指述綦詳，並提出
    戶籍謄本等件為證，且有個人戶籍資料查詢結果在卷可稽，
    並經證人即兩造之子曹維剛到庭證稱：「我現在34歲，在我
    讀小學一或二年級時，被告就離家而沒有回來，被告跟我們
    也失去聯絡。我對被告的印象就是曾經被他打。我是媽媽養
    大的。105年間被告的親人通知我們說被告病危，我們有去
    醫院看被告，後來被告好了。被告都沒有拿錢回家。兩造前
    後總共有三次協議要離婚，被告亦有同意，但後來被告都沒
    有到戶政事務所辦理離婚登記。105年被告生病後，兩造也
    有協調離婚，但後來沒有辦妥離婚登記。」等語。
　　被告住在護理之家，因新冠肺炎疫情嚴重，就被告答辯部分
    遂進行視訊開庭，被告以視訊答辯表示：「(法官問：對於
    原告起訴離婚有何意見？)我同意離婚，我老早就說要與原
    告離婚。(法官問：對於原告請求離婚的事實及理由、證人
    證述內容，有何意見？)沒有意見。(法官問：是否同意本院
    裁判離婚？)同意。」等語。
　　依此調查，被告對於原告主張之事實均不爭執，亦同意與原
    告離婚，堪信原告主張為真實。
四、按有民法第1052條第1項以外之重大事由，難以維持婚姻者
    ，夫妻之一方得請求離婚，同條第2項定有明文。核其立法
    意旨，係夫妻一方之事由，雖不備同條第1項所列各款之要
    件，祇須按其事由之情節，在客觀上確實難以維持婚姻生活
    者，亦得請求裁判離婚。又現代婚姻係以男女雙方之感情為
    基礎，以雙方情投意合，相互溝通扶持，彼此容忍，共同經
    營婚姻生活為要件，故所謂難以維持婚姻之重大事由，即該
    事由之發生足以妨害婚姻互敬互愛、互信互諒之情感基礎，
    並已達於任何人處於同一境況，均將無意維持婚姻之程度，
    自屬上開條款之重大事由。
    依上開調查，被告婚後對原告及子女施以精神與肢體暴力，
    造成原告及子女精神痛苦，長期下來已使兩造感情疏離，且
    被告於80年7月1日離家出走後，未再與原告履行同居義務，
    兩造分居迄今已逾30年之久，被告同意與原告離婚，可見被
    告主觀上亦無意維持婚姻，兩造客觀上徒有夫妻之名而無夫
    妻之實，足使兩造感情淡漠，破綻加深，故原告主張兩造無
    法再共同生活等情，應堪採信。
　　揆諸上開說明，兩造婚姻既生破綻，基礎嚴重動搖，難期有
    共同之婚姻生活，應已合乎重大事由難以維持婚姻之要件，
    是原告據以訴請判決與被告離婚，為有理由，應予准許。
五、訴訟費用負擔之依據：家事事件法第51條、民事訴訟法第78
    條。
中　　華　　民　　國　　111 　年　　6 　　月　　1 　　日
                   家事法庭   法  官  黃惠瑛
以上正本證明與原本無異。
如對本判決不服，應於判決送達後20日內向本院提出上訴狀。
中　　華　　民　　國　　111 　年　　6 　　月　　1 　　日
                              書記官  陳建新